最高法院刑事判決　　　　　　一○○年度台上字第六五六六號
上　訴　人　林淑鳳
選任辯護人　張智超律師
上　訴　人　胡書瑋
　　　　　　李權哲
上列上訴人等因妨害風化案件，不服台灣高等法院中華民國九十
九年七月一日第二審更審判決（九十九年度上更(一)字第一一三號
，起訴案號：台灣板橋地方法院檢察署九十四年度核退偵字第九
五六號），提起上訴，本院判決如下：
    主  文
上訴駁回。
    理  由
按刑事訴訟法第三百七十七條規定，上訴於第三審法院，非以判
決違背法令為理由，不得為之。是提起第三審上訴，應以原判決
違背法令為理由，係屬法定要件。如果上訴理由書狀並未依據卷
內訴訟資料，具體指摘原判決不適用何種法則或如何適用不當，
或所指摘原判決違法情事，顯與法律規定得為第三審上訴理由之
違法情形，不相適合時，均應認其上訴為違背法律上之程式，予
以駁回。本件原審經審理結果，認為上訴人胡書瑋、李權哲、林
淑鳳三人有如原判決事實欄所載妨害風化犯行，罪證明確，因而
撤銷第一審關於上訴人等三人部分科刑之判決，經比較刑法之新
舊規定及變更部分起訴法條後，改判依修正前即行為時刑法連續
犯、牽連犯規定，從一重均論處上訴人等三人共同意圖使女子與
他人為猥褻之行為，而容留以營利為常業罪刑（林淑鳳部分並依
中華民國九十六年罪犯減刑條例相關規定減其宣告刑二分之一）
，並為相關從刑之諭知，已詳敘其調查、取捨證據之結果及憑以
認定犯罪事實之心證理由，復就上訴人等三人否認之供詞及其等
所辯各語，認非可採，予以論述。就形式上觀察，原判決要無採
證認事違背經驗法則、論理法則或理由不備等足以影響判決結果
之違背法令情形。查共同正犯係在合同意思範圍以內，各自分擔
犯罪行為之一部，互相利用他人之行為，以達其犯罪之目的；故
各共同正犯者間，非僅就其自己實行之行為負責，並應在犯意聯
絡範圍內，對於其他共同正犯所實行之行為，亦同負其責。因之
共同正犯間在合同意思範圍以內，為達其犯罪之目的，各自分擔
部分行為，原不以每一階段行為均經參與為必要，縱僅分擔犯罪
行為之一部，仍應對於全部所發生之結果共同負責。原判決於理
由內已依憑卷證，說明上訴人等三人係受僱於辜文欽（已判處罪
刑確定），而與之基於以意圖營利使女子與他人為猥褻行為之常
業犯意聯絡，在台北縣○○市○○路二一七號二樓、三樓，辜某
所經營「○○美容坊」，由胡書瑋、李權哲擔任現場少爺，林淑
鳳擔任接待人員。自民國九十四年一月十四日起至同年四月二十
七日止，以美容、護膚為名，先後於原判決附表一、二所示男客
李正鐘、周志任、吳東閔、蘇炳豪、李文義及郭家煌等人見該店
所散發之小廣告前來消費時，由林淑鳳或其他成年女子接待，再
安排辜某所僱用、容留之王○○（代號「蛋蛋」）、曹○○（代
號「蕾蕾」）、詹○○（代號「柔柔」）、「小愛」等成年女子
擔任按摩小姐，向男客收取數千元不等之對價，而為渠等為按摩
性器官之猥褻行為，藉資牟利（其中對游茂松、卓振韜、劉耿銓
、廖俊成、僅按摩身體，未為性按摩行為、對杜德義、余國昌、
許木獅則尚未為任何按摩行為），辜文欽與上訴人等三人並以此
為常業，賴以為生等情屬實。則上訴人等三人對辜文欽經營該美
容坊，名為美容、護膚，實際係容留成年女子在該店內為男客為
按摩性器官之猥褻行為，並藉以營利，以之為常業之事實，當無
不知之理，渠等既於任職期間明知而參與該妨害風化罪之構成要
件行為，則原判決以渠等與辜文欽對之有共同犯意聯絡，並分擔
犯行，乃論以該罪之共同正犯，要無不合。至該護膚店之小廣告
，究係何人所散發，扣案之排班表、統一發票、刷卡機、監視器
之設置係由何人所為，以及上訴人等三人縱未為該散發廣告，設
置刷卡機等設施之行為，依上開說明，均於渠等本件犯罪之成立
不生影響，原判決對此未特加說明，要無理由不備之違法。是上
訴人等三人之上訴意旨以上情指原判決違背法令，核與法律規定
得為第三審上訴理由之違法情形不相適合。而渠等其餘關於妨害
風化罪部分之上訴意旨，或係就屬原審採證認事職權之行使及原
判決已說明事項，徒憑己見，任意指摘，或仍為單純事實之爭執
，均不能認係適法之第三審上訴理由。依上揭說明，此部分上訴
顯屬違背法律上之程式，應予駁回。而上訴人等三人之上訴意旨
分別就原判決論以詐欺得利、恐嚇取財、恐嚇得利罪之認定、說
明，予以指摘為違法。然原判決認上訴人等三人牽連犯刑法第三
百三十九條第二項、第三百四十六條第一項、第二項之詐欺得利
、恐嚇取財及恐嚇得利罪，核分屬刑事訴訟法第三百七十六條第
四、六款所定不得上訴第三審之案件，其牽連之重罪（即修正前
刑法第二百三十一條第二項以意圖使女子與他人為猥褻之行為而
容留以營利為常業罪）上訴既不合法，無從為實體之判決，上開
輕罪部分自無從適用審判不可分之原則，併為實體上審判，亦應
從程序上予以駁回。
據上論結，應依刑事訴訟法第三百九十五條前段，判決如主文。
中    華    民    國  一○○  年   十一   月  二十四  日
                      最高法院刑事第八庭
                          審判長法官  黃  一  鑫  
                                法官  張  春  福  
                                法官  吳  三  龍  
                                法官  李  錦  樑  
                                法官  宋  明  中  
本件正本證明與原本無異
                                      書  記  官  
中    華    民    國  一○○  年   十二   月    一    日
                                                      K